【裁判字號】    97,交聲,1058
【裁判日期】    970421
【裁判案由】    聲明異議
【裁判全文】
臺灣臺中地方法院交通事件裁定      97年度交聲字第1058號
原處分機關  交通部公路總局臺中區監理所
受處分人    甲○○
上列受處分人因違反道路交通管理處罰條例案件，對於交通部公
路總局臺中區監理所於民國97年3月25日所為之處分（原處分案
：中監稽違字第裁60－G8H031372號裁決書）聲明異議，本院裁
定如下：
    主    文
異議駁回。
    理    由
一、原處分機關略以：異議人即受處分人（下稱受處分人）甲○
    ○所有之車牌號碼B6－1028號自小客車，於民國97年1月26
    日19時，行經臺中市○○路與東大路口設有燈光號誌管制之
    交岔路口時，因「駕車行經有燈光號誌管制之交岔路口闖紅
    燈」之違規事實，經臺中市警察局交通隊警員以中市警交字
    第G8H031372號舉發違反道路交通管理事件通知單逕行舉發
    。受處分人於期限內到案申訴，原處分機關以違規事實明確
    ，遂於97年3月25日以中監稽違字第裁60－G8H031372號裁決
    書裁處罰鍰新臺幣（下同）2千7百元整，並依第63條記違規
    點數3點，逾期則依裁決書處罰主文規定裁處，於法並無不
    合等語。
二、本件異議意旨略以：受處分人確實有於上開時間，駕駛車號
    B6－1028號自小客車，行經臺中市○○路與東大路口時，惟
    伊並未闖越紅燈，而是因同方向第一車道車輛已停，受處分
    人在第二車道以11公里的速度移轉至同方向左轉待轉區，並
    停在左轉待轉區，並未繼續霸道通行，也沒有「衝」的違規
    行為，不應視為闖紅燈，爰請求撤銷原處分等語。
三、按車輛面對圓形紅燈表示禁止通行，不得超越停止線或進入
    路口，道路交通標誌標線號誌設置規則第206條第1項第5款
    定有明文；汽車駕駛人，行經有燈光號誌管制之交岔路口闖
    紅燈者，處新臺幣1千8百元以上5千4百元以下罰鍰，並記違
    規點數3點，道路交通管理處罰條例第53條第1項、第63條第
    1項第3款分別定有明文。
四、經查：受處分人於上開時地，駕駛車號B6－1028號自小客車
    ，因「駕車行經有燈光號誌管制之交岔路口闖紅燈」之違規
    事實，經臺中市警察局交通隊警員以中市警交字第G8H03137
    2號舉發違反道路交通管理事件通知單逕行舉發受處分人於期
    限內到案申訴，經原處分機關向原舉發機關函查，原舉發機
    關即臺中市警察局函覆稱：「本案（違規單號：中市警交字
    第G8H03137號）經檢視採證相片，並查證執勤員警略以：行
    駛於第二車道之開車（B6－1028號，執勤員警確認車號無訛
    且核與電腦車籍資料中廠牌、顏色相符）確於該時地當號誌
    已變換為紅燈38.8秒後，闖紅燈駛越停止線進入路口，紅燈
    39.8秒時以時速11公里之速度逕予穿越路口左轉彎，其車身
    足以妨害其他方向車輛通行，自應視為闖紅燈違規行駛無誤
    ，經照相採證後，始依法予以逕行舉發，本案違規屬實，仍
    請依法照章裁處。另依據交通部82年4月22日交路字第00981
    1號函釋：「『道路交通標誌標線設置規則』第206條第1項
    第5款『車輛面對圓形紅燈表示禁止通行，不得超越停止線
    或進入路口。』。據此，車輛面對圓形紅燈時超越停止線或
    闖紅燈之認定敘述如后：車輛面對圓形紅燈仍逕予穿越路口
    至銜接路段，含『左轉』、直行、迴轉及右轉（依箭頭綠燈
    允許行駛者除外）即視為闖紅燈之行為。依上揭所釋，該車
    其車身已伸入路口到達路口中央，自應視為闖紅燈違規行駛
    無誤。」，原處分機關遂於97年3月25日以中監稽違字第裁6
    0－G8H031372號裁決書裁處罰鍰新臺幣（下同）2千7百元整
    ，並依第63條記違規點數3點，逾期則依裁決書處罰主文規
    定裁處等情。此有臺中市警察局交通隊97年2月25日中市警
    交字第G8H031372號舉發違反道路交通管理事件通知單、臺
    中市警察局97年3月17日中市警交字第0970018889號函、交
    通部公路總局臺中區監理所中監違字第裁60-G8H0313 72 號
    違反道路交通管理事件裁決書影本各1紙及科學採證照片2張
    附卷可稽。受處分人雖以前情置辯，惟依卷附受處分人違規
    地點之現場照片2張觀之，受處分人所駕駛之車輛於路口號
    誌已轉變為紅燈後，仍超越停止線，並往左側待轉區移動，
    顯已有闖越紅燈之行為；縱其辯稱因於該路口欲左轉，然左
    轉車輛應行駛於最內側快車道，不得於接近路口處始由直行
    車道往內側左轉車道移動，其上開所辯，顯不足採。是受處
    分人於上開時、地確有闖紅燈之違規事實，堪以認定。
五、從而，原處分機關以受處分人「駕車行經有燈光號誌管制之
    交岔路口闖紅燈」之違規事實，裁處受處分人違反道路交通
    管理處罰條例第53條第1項、第63條第1項第3款，裁處罰鍰2
    千7百元並記違規點數3點，逾期則依裁決書處罰主文規定裁
    處，核無違誤，本件受處分人之聲明異議為無理由，應予駁
    回。
六、據上論斷，應依道路交通管理處罰條例第八十七條第二項、
    道路交通案件處理辦法第十九條，裁定如主文。
七、如不服本裁定應於送達後5日內向本院提出抗告狀。
中    華    民    國    97    年    4     月    21    日
                        交通法庭  法  官  陳  姵  君
上正本證明與原本無異。
                                  書記官  莊  金  屏
中    華    民    國    97    年    4     月    21    日


司法院資訊處製作；財團法人民間司法改革基金會備份。
